臺灣基隆地方法院民事判決　　　　　　　　　　　　　　九十一年度婚字第二六號
　　原　　　告　甲○○
　　被　　　告　乙○○
右當事人間請求離婚事件，本院判決如左：
    主      文
准原告與被告離婚。
訴訟費用由被告負擔。
    事      實
甲、原告方面：
  一、聲明：如主文所示。
  二、陳述：兩造於民國五十七年一月間結婚，婚後被告經常懷疑原告有外遇，且經
      常動手毆打原告，原告以小孩還小而一再容忍。直至九十年七月間，原告因為
      至竹林拔竹筍而流汗，被告竟因原告之內褲汗溼，誣指原告在外與他人有關係
      而辱罵原告，並將家中物品毀壞。原告實在忍無可忍，央請被告之兄長至家中
      調解，但被告不知悔改，竟將全家人趕出家門，並更換房門鑰匙，不讓原告等
　　　回家。被告於九十年九月二十四日，一再要求原告回家團圓，且立下切結書保
      證不再有此事發生，否則願意離婚，但仍然在之後將原告趕出去，使原告精神
      及身體上受有極大痛苦，已不堪繼續共同生活，爰依民法第一千零五十二條第
      一項第三款訴請離婚。
  三、證據：提出戶籍謄本一份、照片多張為證，並聲請訊問證人胡慧玉、李文靜。
乙、被告方面：
  一、聲明：原告之訴駁回。
  二、陳述：被告並未反對原告出門，但要求原告出門時告訴被告，被告並未虐待原
      告。原告沒有工作時，也經常跑出去，原告的媳婦（指李文靜）也是一樣。被
      告曾告訴原告，叫原告不要出去工作，在家裡照顧孫子，但原告不聽，被告也
      曾遭兒子打傷。
  三、證據：提出長庚紀念醫院驗傷診斷書一紙為證。
    理      由
一、原告與被告二人係夫妻關係，且夫妻關係現仍存續中，有原告提出之戶籍謄本配
    偶欄記載可證。
二、原告主張兩造於五十七年一月間結婚，婚後被告經常懷疑原告有外遇，且經常動
    手毆打原告，原告以小孩還小而一再容忍。直至九十年七月間，原告因為至竹林
    拔竹筍而流汗，被告竟因原告之內褲汗溼，誣指原告在外與他人有關係而辱罵原
    告，並將家中物品毀壞。原告實在忍無可忍，央請被告之兄長至家中調解，但被
    告不知悔改，竟將全家人趕出家門，並更換房門鑰匙，不讓原告等回家。被告於
    九十年九月二十四日，一再要求原告回家團員，且立下切結書保證不再有此事發
    生，否則願意離婚，但仍然在之後將原告趕出去，使原告精神及身體上受有極大
    痛苦，已不堪繼續共同生活等語。被告則以其並未虐待原告，原告沒有工作時，
    也經常跑出去，被告曾告訴原告，叫原告不要出去工作，在家裡照顧孫子，但原
    告不聽，被告也曾遭兒子打傷等語置辯。
三、原告主張之事實，業據其提出兩造共同居住之基隆市○○區○○路一九六號四樓
    住處遭被告毀壞之照片多張附卷為證。另證人即兩造之女胡慧玉、媳婦李文靜於
    九十一年二月二十七日本院審理時到庭分別證稱：「我與父母親同住，他們平常
    感情不好，在我們小時候，爸爸曾經打過媽媽，但是我們長大以後就沒有了。（
    媽媽）今年一月十五日離家，媽媽向法院提起離婚訴訟，爸爸恐嚇媽媽，所以媽
    媽在一月十六日離開家裡到台中姊姊家。爸爸恐嚇說哪一天媽媽單獨在家時，要
    給她好看。在去年七月十一日時，爸爸因懷疑媽媽有外遇，就把家裡弄得很亂，
    當天曾要我大伯來家裡調處，但是彼此發生爭執，我爸爸就把我們和我媽媽趕出
    去，並把家裡鑰匙換掉，隔天我們要回家拿衣服時，就發現門打不開。」「我小
    姑剛才證言屬實，去年七月十一日時，我公公（指被告）把我婆婆、小姑、我先
    生和我，都一起趕出去。一直到九月二十日，我公公有找人叫我們回去。九月二
    十四日我們才回去住，因為我快生了。去年七月四日，我聽我婆婆說我公公污蔑
    她，說她在外面與別的男人有關係，並且拿了我婆婆的內褲，說自己做的自己擔
    。」各等語。證人之證詞，與原告之陳述相符，且有前開照片多張附卷足資佐證
    ，堪信原告之主張為真實。查被告自承因身體殘障，已有六、七年沒有工作，而
    家中生活均由原告負擔，亦經證人胡慧玉證明屬實。原告在外從事販賣麵線羹之
    小吃，間或至老家山上採收竹筍以養家，竟仍遭被告以原告在外與他人有不正當
    男女關係加以污蔑。在原告而言，為家庭付出甚多，且子女均已長大成人，猶遭
    被告如此侮辱，其身心所受打擊自非淺顯。
四、按夫妻之一方受他方不堪同居之虐待者，得向法院請求離婚，民法第一千零五十
    二條第一項第三款定有明文。而所謂不堪同居之虐待，係指與以身體上或精神上
    不可忍受之痛苦，致不堪繼續同居者而言。故夫妻之一方受他方之重大侮辱，如
    夫誣稱其妻與人通姦，使之感受精神上之痛苦，致不堪繼續同居者，不得謂非不
    堪同居之虐待（最高法院二十三年上字第六七八號判例參照）。本件被告動輒指
    稱原告在外與他人有不正常男女關係等言語侮辱原告，自足以使原告在身體及精
    神上受有不能忍受之痛苦及不堪同居之虐待。雖被告提出診斷證明書一紙，主張
    兩造之子有傷害被告之行為，然被告之子有無毆打被告，與本件被告有無對原告
    施以精神上之虐待，兩者之間並無關連，被告之抗辯委無可採。從而原告依據該
    法條第一項第三款之規定訴請離婚即屬有理由，應予准許。
五、本件事證已臻明確，兩造其餘攻擊防禦方法，與判決結果不生影響，爰不一一論
    述，併此敘明。
六、據上論結，本件原告之訴為有理由，依民事訴訟法第七十八條，判決如主文。
中　　　華　　　民　　　國　　九十一　　年　　　三　　　月　　十三  　　日
                                        臺灣基隆地方法院民事庭
~B　　法　　　官　陳培仁
右為正本係照原本作成。
對於本判決如有不服，須於判決送達後二十日內，向本院提出上訴書狀，上訴於臺灣
高等法院，並按他造當事人之人數附具繕本。
中　　　華　　　民　　　國　　九十一　　年　　　三　　　月　　十四  　　日
~B　　法院書記官　陳錦進
